【裁判字號】    96,上更(一),469
【裁判日期】    970214
【裁判案由】    搶奪
【裁判全文】
臺灣高等法院臺中分院刑事判決     96年度上更(一)字第469號
上  訴  人  臺灣臺中地方法院檢察署檢察官
被      告  丙○○
選任辯護人  法律扶助徐承蔭律師
上列上訴人因被告搶奪案件，不服臺灣臺中地方法院95年度訴字
第2455號中華民國95年12月1日第一審判決（起訴案號：臺灣臺
中地方法院檢察署95年度偵字第15457號），提起上訴，經本院
判決後，由最高法院第一次發回更審，本院判決如下：
    主  文
上訴駁回。
    理  由
一、公訴意旨略以：被告丙○○意圖為自己不法之所有，於民國
    95年5月21日中午12時20分許，夥同一不知名男子共同騎機
    車，在台中縣大甲鎮鎮○街108號前，搶奪甲○○之皮包（
    內有新台幣2,700元、紅色NOKIA行動電話序號000000000000
    000、MSI牌MP3一支、金融卡、現金卡、身分證、健保卡等
    物），得手後於95年5月底某日，在台中縣大甲鎮○○路口
    ，將上開贓物交由知情之卓家豪（業經原審法院判決犯故買
    贓物罪，判處罰金新台幣玖仟元確定）銷贓，因認被告丙○
    ○涉犯刑法第325條第1項之搶奪罪嫌等語。
二、按犯罪事實應依證據認定之，無證據不得認定犯罪事實；又
    被告或共犯之自白，不得作為有罪判決之唯一證據，仍應調
    查其他必要之證據，以察其是否與事實相符；不能證明被告
    犯罪者，應諭知無罪之判決，刑事訴訟法第154條第2項、第
    156條第2項、第301條第1項分別定有明文。又認定不利於被
    告之事實，須依積極證據，苟積極證據不足為不利於被告事
    實之認定時，即應為有利於被告之認定，更不必有何有利之
    證據（最高法院30年上字第816號判例參照）。又刑事訴訟
    法第161條第1項規定：檢察官就被告犯罪事實，應負舉證責
    任，並指出證明方法。因此，檢察官對於起訴之犯罪事實，
    應負提出證據及說服之實質舉證責任。倘其所提出之證據，
    不足為被告有罪之積極證明，或其指出證明之方法，無從說
    服法院以形成被告有罪之心證，基於無罪推定之原則，自應
    為被告無罪判決之諭知（最高法院92年台上字第128號判例
    參照）。
三、關於本案證據能力之說明：
  (一)按被告之自白，非出於強暴、脅迫、利誘、詐欺、疲勞訊問
    、違法羈押或其他不正之方法，且與事實相符者，得為證據
    ，刑事訴訟法第156條第1項定有明文。又被告陳述其自白係
    出於不正之方法者，應先於其他事證而為調查。該自白如係
    經檢察官提出者，法院應命檢察官就自白之出於自由意志，
    指出證明之方法，同條第3項亦有明文。本件被告丙○○於
    警詢及偵訊時，曾就犯罪事實為自白，惟被告丙○○於原審
    、本院前審及本院審理時抗辯自白之任意性，辯稱：警訊時
    被刑求，伊才承認犯罪云云。從而，本院自應先就被告丙○
    ○之前所為之自白是否出於任意性，先為調查說明。經查：
  (1)證人即警員郭秋水、李佳華雖以協助偵查、訴追被告犯罪為
    其任務，惟亦以發現真實為目的，果其所為證詞並無虛偽不
    實之情形，自不得徒以其立場與被告相對立，即認其證詞不
    得採為不利於被告之證據（最高法院95年度台上字第4811號
    判決參照）。被告丙○○雖抗辯其於警詢所為自白係遭員警
    刑求，才會在警詢、檢察官偵訊時均為自白云云，而被告丙
    ○○是否曾經遭警員毆打，經原審傳喚承辦本案製作筆錄之
    員警郭秋水、李佳華到庭作證，被告丙○○於原審指認後供
    稱：並非遭郭秋水、李佳華警員毆打等語（見原審卷第64、
    66 頁），證人郭秋水、李佳華於原審證稱：我們製作筆錄
    前有帶他去指認現場，伊及其他警員並未刑求被告等語（見
    原審卷第65、67頁）。又經本院當庭勘驗被告丙○○於95年
    6月10日之警詢錄音帶，被告丙○○於警詢中之陳述，多係
    被告丙○○連續陳述，或訊問人敘述案情後詢問被告丙○○
    有無該情節，且詢問之內容，係採一問一答之方式就本案犯
    罪事實進行詢問，且亦由被告丙○○就單一問題為具體陳述
    ，又被告丙○○回答問題之內容並無答非所問或因身體狀況
    不佳而無法回答問題之情形（見本院卷第37至39頁警詢筆錄
    勘驗譯文），再被告丙○○於檢察官偵訊時，未曾提及於警
    詢時曾遭員警毆打，被告丙○○於本院亦自承製作警詢筆錄
    後並未驗傷，身上亦無傷痕等語（見本院卷第36頁）。另被
    告丙○○於原審供稱；「（問：警察如何刑求？）用布綁住
    我的眼睛打我。」等語（見原審卷第64頁），被告丙○○於
    本院前審供稱：「那個房間很暗，用紙箱把我蓋起來，就打
    我。」等語（見本院96年上訴字第665號卷第22頁背面），
    被告丙○○於本院準備程序則供稱：「我認為有二個警察打
    我，我的頭被紙箱罩著。」等語（見本院卷第36頁），足認
    被告丙○○對於其如何遭員警毆打之情節，其供述亦前後不
    符，是被告丙○○究竟有無遭員警毆打，實有可疑。從而，
    實難僅憑被告丙○○嗣後於法院審理中之供述，即認被告丙
    ○○辯稱其警詢自白係遭刑求屬實。
  (2)本件被告丙○○係於95年6月10日經台中縣警察局大甲分局
    偵查隊製作警詢筆錄，於95年7月6日經檢察官以「關係人」
    之身分通知其到地檢署接受檢察官訊問，卷查被告95年6月
    10日之警詢筆錄，乃司法警察在台中縣警察局大甲分局偵查
    隊所製作，95年7月6日之偵訊筆錄，則係台灣台中地方法院
    檢察署檢察官在該檢察署所製作，當時復有書記官、法警在
    場執行職務，該二次訊問時間相距20餘日，訊問之人員不同
    ，訊問地點及被告丙○○所處之環境迥異，自不能相提並論
    。況被告丙○○並未陳述其在檢察官偵訊時，有遭受任何不
    正對待或遭檢察官刑求（見原審卷第27頁），且被告丙○○
    未曾於偵訊中提及於警詢時有遭員警毆打，衡諸被告丙○○
    於偵訊中能自主陳述及其他相關聯因素綜合研判，尚難認定
    被告丙○○於偵訊中其心理有受其他因素影響造成之強制脅
    迫狀態，尚難據以認定被告丙○○於偵訊中所為之自白係出
    於非任意性之供述。況細察被告丙○○於95年7月6日在檢察
    官偵訊時自白之內容（見95年度偵字第12765號卷第23、24
    頁），被告丙○○回答檢察官之訊問及陳述事實之經過，對
    答順暢，並無任何意思自由遭受強制之跡象，被告丙○○並
    於偵查中稱：「（問：你剛才說你常記不清事情，為何本件
    你可以記得？）這件確實是我做的，我記得很清楚，沒有受
    病情影響。」等語（見95年度偵字第12765號卷第24頁），
    益見被告丙○○未受刑求脅迫取供，本件並無具體明確之證
    據足以證明被告丙○○於95年7月6日在檢察官偵訊時所為之
    自白，係非出於自由意思之情形下，從而，被告丙○○於檢
    察官偵訊問時所為之自白，顯係本於任意性。
  (3)據上所述，被告丙○○所辯警詢筆錄係遭刑求云云，無足採
    信。故被告丙○○於95年6月10日在台中縣警察局大甲分局
    偵查隊及於95年7月6日在檢察官偵查中所為之供述，應係基
    於被告丙○○自由意識所為之陳述，具有任意性，自有證據
    能力。
  (二)次按被告以外之人（包括證人、鑑定人、告訴人、被害人及
    共同被告等）於審判外之陳述雖不符刑事訴訟法第159條之1
    至之4等四條之規定，而經當事人於審判程序同意作為證據
    ，法院審酌該言詞陳述或書面陳述作成時之情況，認為適當
    者，亦得為證據；當事人、代理人或辯護人於法院調查證據
    時，知有刑事訴訟法第159條第1項不得為證據之情形，而未
    於言詞辯論終結前聲明異議者，視為有前項之同意，同法第
    159條之5定有明文。立法意旨在於傳聞證據未經當事人之反
    對詰問予以核實，原則上先予排除。惟若當事人已放棄反對
    詰問權，於審判程序中表明同意該等傳聞證據可作為證據；
    或於言詞辯論終結前未聲明異議，基於尊重當事人對傳聞證
    據之處分權，及證據資料愈豐富，愈有助於真實發見之理念
    ，且強化言詞辯論主義，使訴訟程序得以順暢進行，上開傳
    聞證據亦均具有證據能力。本件證人甲○○、卓家豪固曾於
    警詢中為陳述，其性質雖屬傳聞證據，惟查無符合同法第
    159條之1至之4等前四條之情形，其等所為之上開警詢筆錄
    內容，業經本院審理時予以提示並告以要旨，且各經檢察官
    、被告及辯護人表示意見。當事人已知上述筆錄乃傳聞證據
    ，且均未於言詞辯論終結前對該等筆錄內容異議，依上開規
    定，是其等於警詢中之證言已擬制同意其有證據能力，本院
    審酌上開筆錄作成時，較無人情施壓或干擾，亦無不當取供
    之情形，認為以之作為本案之證據亦屬適當，是其等於警詢
    中之證言自具有證據能力。
  (三)復按，被告以外之人於偵查中向檢察官所為陳述，除顯有不
    可信之情況者外，得為證據，刑事訴訟法第159條之1第2項
    定有明文。偵查中對被告以外之人（包括證人、鑑定人、告
    訴人、被害人及共同被告等）所為之偵查筆錄，或被告以外
    之人向檢察官所提之書面陳述，性質上均屬傳聞證據。惟現
    階段刑事訴訟法規定檢察官代表國家偵查犯罪、實施公訴，
    依法其有訊問被告、證人及鑑定人之權，證人、鑑定人且須
    具結，而實務運作時，檢察官偵查中向被告以外之人所取得
    之陳述，原則上均能遵守法律規定，不致違法取供，其可信
    度極高，職是，被告以外之人前於偵查中已具結而為證述，
    除反對該項供述得具有證據能力之一方，已釋明「顯有不可
    信之情況」之理由外，不宜以該證人未能於審判中接受他造
    之反對詰問為，即遽指該證人於偵查中之陳述不具證據能力
    。且所謂不可信性情況，法院應審酌被告以外之人於陳述時
    之外在環境及情況，例如：陳述時之心理狀況、有無受到外
    力干擾等，以為判斷之依據。本件證人卓家豪於檢察官偵查
    中，以證人之身分陳述，經告以具結義務及偽證處罰後，於
    命證人朗讀結文後具結，其係於負擔偽證罪之處罰心理下證
    述，並以具結擔保其供述之真實性，又無受其他不當外力干
    擾之情形，其未曾提及檢察官在偵查時有不法取供之情形，
    依上說明，其於偵查中之證言自具有證據能力。
四、公訴人認被告丙○○犯前開搶奪罪嫌，無非係以被害人甲○
    ○在警訊之陳述及被告丙○○在警訊之自白為其主要論據，
    惟訊據被告丙○○堅決否認有前揭搶奪犯行，辯稱：被查獲
    之NOKIA手機及MP3係於95年5月底左右，在台中縣大甲鎮武
    曲里土地公廟旁拾獲，然後在台中縣大甲鎮○○街口，將上
    開拾獲物品交給卓家豪，以抵償卓家豪以前積欠之500元，
    伊並無搶奪等語。
五、本院之判斷：
  (一)據證人甲○○於95年5月21日警詢時證稱：「（問：於何時
    ？何地被搶？損失之金額多少？）於95年5月21日12時20分
    許。大甲鎮○○里鎮○街108號前。」、「（問：將當時情
    形請詳述之？）當時我行走在大甲鎮鎮○街108號前（北向
    南行走）逆向，突然有一部機車從我前方騎來，並靠近我後
    將我的粉紅色手提包拉走，然後騎機車加速逃逸。」、「共
    有二人（雙載），騎乘黑色重機車未懸掛車牌，後座搶嫌身
    穿黑色上衣，米彩長褲，微胖，二人均有載半罩式安全帽。
    」等語（見台中縣警察局大甲分局中縣甲警偵字第09500320
    44號警卷第12、13頁）；證人甲○○於95年6月25日警詢時
    證稱：「我印象中是後座的人動手搶我皮包」等語（見台中
    縣警察局大甲分局中縣甲警偵字第0950032044號警卷第15頁
    ）；證人甲○○於原審審理時證稱：「（問：何時、何地被
    搶，被搶什麼東西？）5月21日中午左右，我人在大甲拜拜
    ，我要回台中路上，有一台機車雙載靠得我很近，被載的人
    搶我的包包，我包包有手機、MP3、現金卡、身分證、金融
    卡。」、「（問：你是否確定是坐後座的人搶你的包包？）
    我確定，當時搶奪的人從我前面騎過來，後座的人搶奪我的
    包包。那時機車是逆向行駛過來。」等語（見原審卷第68、
    69頁）。依證人甲○○之證詞，證人甲○○於被搶當日所為
    之陳述核與其於95年6月25日警詢及原審審理中證述之情節
    相符，證人甲○○均證述係「後座」的人搶奪其之皮包，且
    係逆向行駛而來從被害人甲○○之「正面」而行搶。
  (二)經本院勘驗被告丙○○於95年6月10日警詢錄音帶結果，被
    告丙○○於95年6月10日警詢時自白稱：「（警察問：上述
    手機〈序號000000000000000〉及MP3，來源為何？）是我和
    卓家豪兩人搶路人而來的。」、「（警察問：是什麼時間地
    點去搶的？）搶20幾天了。」、「（警察問：是5月21號幾
    點？是早上或晚上？）2、3點吧。」、「（警察問：是12點
    20，在哪裡搶的？）在媽祖廟後面。」、「（警察問：是10
    8號？）嗯。」、「（警察問：你們怎麼搶的？）我去就把
    他扯下來。」、「（警察問：你後面載誰？）卓家豪。」、
    「（警察問：他人在前面走，你們在後面，你們是從後面繞
    到前面去搶？）他人在走前面，我們騎在後面，我們從後面
    搶。」、「（警察問：是什麼人去搶的？）是我。」等語（
    見本院卷第37頁背面至第38頁背面警詢筆錄勘驗譯文），依
    被告丙○○於95年6月10日警詢自白之內容，被告丙○○於
    警詢時雖坦承有搶奪被害人甲○○之皮包，惟被告丙○○原
    供稱搶奪之時間係下午2、3點左右，經警察告知犯案時間係
    中午12點20分，又被告丙○○於警詢中並未明確供稱犯罪之
    地點，僅供稱係在媽祖廟後面，經警察告知係在大甲鎮鎮○
    街108號前，足認被告丙○○於警詢中對於犯罪之時間、地
    點並無法明確陳述。又證人甲○○於95年5月21日警詢時證
    稱：「（問：你損失何物品？有無受傷？）損失粉紅色女用
    手提包一個，內有新台幣2700元、行動電話一支（00000000
    00）、郵局金融卡一張、日盛銀行及華南銀行現金卡各一張
    、身分證、健保卡。沒有。」等語（見台中縣警察局大甲分
    局中縣甲警偵字第0950032044號警卷第13頁），而被告丙○
    ○於95年6月10日警詢時供稱：「（警察問：還有證件、金
    融卡？）沒有，那有影。」、「（警察問：是否有現金二千
    七百元，是差不多這樣的錢？）沒有那麼多錢只有壹仟多塊
    而已，我也忘記了。」等語（見本院卷第37頁背面、第38頁
    警詢筆錄勘驗譯文），足認被告丙○○供述搶奪所得之物品
    與證人甲○○證述遭搶之物品並不全然相符。又被告丙○○
    於95年7月6日檢察官偵訊時以證人之身分證稱：「（問：MP
    3及手機是怎麼來的？）我在大甲鎮鎮瀾宮附近搶來的，我
    搶的應該是女生，應該在5月間搶的，．．．」等語（見95
    年度偵字第12765號卷第23、24頁），被告丙○○於偵查中
    雖仍承認有搶奪之行為，但綜合其於警詢及偵查中自白之內
    容，被告丙○○係自白其自己騎機車（坐前座）搶奪被害人
    之皮包，且從後面搶奪，而被害人甲○○係證述由「後座」
    的人搶皮包，且從前面逆向行駛而搶奪，核被告丙○○自白
    犯案之情節與被害人甲○○證述遭搶奪之重要情節明顯不符
    ，堪認被告丙○○於警詢及偵查中之自白即存有重大瑕疵。
  (三)經本院勘驗被告丙○○於95年6月10日警詢錄音帶結果，被
    告丙○○於95年6月10日警詢時自白稱：「（警察問：上述
    手機〈序號000000000000000〉及MP3，來源為何？）是我和
    卓家豪兩人搶路人而來的。」、「（警察問：搶了之後東西
    怎麼分？）手機放在他那裡。」、「（警察問：手機跟ＭＰ
    3放在卓家豪那裡？）沒有，手機。」、「（警察問：丟掉
    的這兩樣東西放哪裡？）對，這兩台東西在他家。」、「警
    察問：什麼東西放在你這裡？）我沒有。」等語（見本院卷
    第37頁背面至第38頁背面警詢筆錄勘驗譯文），又被告丙○
    ○於95年7月6日檢察官偵訊時以證人之身分證稱：「我搶完
    後沒隔幾天就將手機及MP3拿給卓家豪。」等語（見95年度
    偵字第12765號卷第24頁），是被告丙○○於警詢中供稱搶
    奪所得之物品於當日即交給卓家豪，惟被告丙○○於偵訊中
    則供稱搶奪後幾天才將手機及MP3拿給卓家豪，足認被告丙
    ○○於警詢及偵訊中對於搶奪所得之物品如何處置，其自白
    亦前後有所歧異。
  (四)警方詢問被告丙○○搶奪之物品棄置何處？被告丙○○供稱
    ：「（警察問：皮包、證件丟在哪裡？）在土地公廟那裡。
    」等語（見本院卷第38頁警詢筆錄勘驗譯文），經警方人員
    帶同被告丙○○前往大甲鎮武曲里土地公廟後方尋找，但並
    未尋獲該贓物。又證人甲○○證稱搶奪的機車並未懸掛車牌
    語（見台中縣警察局大甲分局中縣甲警偵字第0950032044號
    警卷第13頁），惟警方至被告丙○○家蒐證犯案機車（車號
    KAS-987），該機車之車牌並未取下，仍懸掛在該機車上，
    有蒐證相片1張附卷可資佐證（見台中縣警察局大甲分局中
    縣甲警偵字第0950032044號警卷第31頁），與被害人甲○○
    所述搶嫌機車未懸掛車牌並不相符。又證人甲○○證稱歹徒
    係騎乘黑色機車行搶（見台中縣警察局大甲分局中縣甲警偵
    字第0950032044號警卷第13頁），惟警方所搜證車牌號碼KA
    S-987號機車，其行車執照上記載該機車係屬綠色，此有該
    機車之行車執照影本附卷為證（見原審卷第53頁），而員警
    至被告丙○○住處蒐證拍照時，該KAS-987號機車係何顏色
    ，據證人乙○○○○於本院到庭證稱：「（問：當時機車顏
    色是深黑、深綠，還是深藍？）我現在看不出來，只知道是
    深色。」等語（見本院卷第63頁背面），證人乙○○○○雖
    無法明確證述其至被告丙○○住處蒐證拍照時，該KAS-987
    號機車係何顏色，惟經本院當庭勘驗警卷所附蒐證拍照之KA
    S-987號機車照片，照片上的機車後座反光的顏色是比較深
    的墨綠色（見本院卷第63頁背面），足認證人甲○○證述行
    搶之機車顏色與警方所搜證車牌號碼KAS-987號機車之顏色
    並不相同。
  (五)被告丙○○患有「智能偏低」症，經海軍新兵訓練中心91年
    5月3日（91）操行字第0786號令「停役」，有該中心令影本
    1份附卷為憑（見原審卷第76至78頁），又被告丙○○因中
    度智障，亦有中華民國身心障礙手冊影本1份附卷可佐（見
    原審卷第20頁），依光田綜合醫院之病歷資料，被告丙○○
    自94年4月20日起即在該醫院身心科就診（見本院卷第56至
    60頁），經本院前審向光田綜合醫院函查被告丙○○之病情
    ，據光田綜合醫院函覆稱：「丙○○先生之個案診斷為中度
    智能障礙，且曾使用海洛因非法藥物，產生戒斷症狀，至本
    院治療。．．．陳君本身為智能障礙患者，若加上非法藥物
    影響，是可能影響其判斷能力。」等語，此有光田綜合醫院
    96年3月27日（96）光醫事字第9600209號函一件附卷為憑（
    見本院96年上訴字第665號卷第46頁），依上開情事以觀，
    足認被告丙○○在警詢及偵查中對犯罪事實所為之自白，即
    欠缺可信性，又具有前述之重大瑕疵，是被告丙○○於警詢
    、偵查中之自白即不能遽予採用資為認定被告丙○○犯罪之
    證據。
  (六)證人卓家豪於95年6月12日警詢中證稱：「（問：丙○○搶
    奪路人皮包時，你有無在場？）有的，我是丙○○所騎乘黑
    色機車，但我不知道他要搶奪。」、「我當時不知他如何行
    搶，因為那時我是視線在看另一邊，後來就發現丙○○摩托
    車前方腳踏板處多了一個皮包，我就心理覺得怪怪的，．．
    ．」等語（見台中縣警察局大甲分局中縣甲警偵字第095003
    2044號警卷第6頁），依證人卓家豪前揭所證，本案如係由
    被告丙○○騎機車下手行搶，證人卓家豪如果當時坐於機車
    後座，衡諸常情，證人卓家豪豈有未能發現被告丙○○行搶
    之理？是證人卓家豪所供核與經驗法則有違，尚難採為不利
    於被告丙○○認定之依據。又證人卓家豪於檢察官偵訊時僅
    承認有收受被告丙○○交付之手機及MP3，並未承認有夥同
    被告丙○○前往行搶（見95年度偵字第12765號卷第23至25
    頁），證人卓家豪於原審及本院前審亦否認有坐在被告丙○
    ○機車上參與搶奪等語（見原審卷第68頁、本院96年上訴字
    第665號卷第33頁至34頁背面），是證人卓家豪亦否認有參
    與搶奪之情事，況檢察官認卓家豪涉犯牙保贓物罪嫌，經檢
    察官提起公訴後，復經原審法院判決卓家豪犯故買贓物罪，
    判處罰金新台幣玖仟元確定，本案自難認定證人卓家豪於警
    詢中所證與事實相符。
  (七)據上所述，被告丙○○於警詢及偵訊中所為之自白與事實不
    符，公訴人所舉之證據尚無從使法院形成被告丙○○有罪之
    確切心證，此外，復查無其他積極之證據足資證明被告丙○
    ○有何搶奪之犯行，自不能以推測或擬制之方法，以為認定
    被告丙○○犯罪之裁判基礎。原審依調查證據之結果，認本
    件被告丙○○被訴搶奪罪嫌，公訴人所提出之證據或所指出
    之證明方法，尚不足為被告丙○○有罪之積極證明，或說服
    法院形成被告丙○○有罪之心證。原審因此以不能證明被告
    丙○○犯罪，判決被告丙○○無罪，經核並無不合。檢察官
    提起上訴，仍執原有證據認被告丙○○涉犯搶奪罪嫌，檢察
    官上訴仍未提出適合於證明犯罪事實之積極證據，上訴意旨
    所稱各節，仍無法動搖原判決之基礎，從而，檢察官上訴指
    摘原判決不當，為無理由，應予駁回。
六、又刑事訴訟法第300條所謂得就起訴之犯罪事實變更檢察官
    所引適用之法條者，係指法院於不妨害事實同一之範圍內，
    得自由認定事實，適用法律而言。至若搶奪與侵占遺失物，
    乃截然不同之社會事實，要無事實同一之可言，自無變更起
    訴法條而論罪之餘地（參照最高法院76年度台上字第297 號
    判決意旨）。被告丙○○於本案自白其於95年5月底左右，
    在台中縣大甲鎮○○里○○街土地公廟旁拾獲NOKIA牌行動
    電話1支、MP3一台等語，而本件檢察官起訴之事實為被告丙
    ○○以乘人不備而取之「搶奪」方式，搶取他人之物，而搶
    奪與侵占脫離他人持有物，兩者非特社會事實歧異，即法律
    所賦予之評價亦有不同，殊非同一性之案件，要無刑事訴訟
    法第300條「得就起訴之犯罪事實，變更檢察官所引應適用
    之法條」可言，被告丙○○是否涉犯侵占遺失物罪嫌（含有
    無逾追訴時效），並非本院審理之範圍，應由檢察官另案偵
    查處理，併此敘明。
據上論斷，應依刑事訴訟法第368條，判決如主文。
本案經檢察官丁○○到庭執行職務。
中    華    民    國    97    年    2     月    14    日
            刑事第十一庭  審判長法  官  陳  朱  貴
                                法  官  郭  同  奇
                                法  官  胡  文  傑
上列正本證明與原本無異。
檢察官得上訴，被告不得上訴。
如不服本判決應於收受送達後十日內向本院提出上訴書狀，其未
敘述上訴之理由者並得於提起上訴後十日內向本院補提理由書（
均須按他造當事人之人數附繕本）。
                                書記官   蔡  嘉  萍
中    華    民    國    97    年    2    月    14    日


司法院資訊處製作；財團法人民間司法改革基金會備份。
